【裁判字號】    95,簡上,563
【裁判日期】    950630
【裁判案由】    詐欺
【裁判全文】
臺灣高雄地方法院刑事判決             95年度簡上字第563號
上  訴  人  甲○○
即  被  告
上列上訴人因被告詐欺案件，不服本院高雄簡易庭於中華民國95
年4 月20日95年度簡字第2387號第一審簡易判決（聲請簡易判決
處刑案號：臺灣高雄地方法院檢察署95年度偵字第5547號），提
起上訴，本院管轄之第二審合議庭判決如下：
    主      文
上訴駁回。
甲○○緩刑貳年。
    事實及理由
一、本案經本院管轄第二審之合議庭審理結果，認第一審以被告
    甲○○係幫助犯刑法第339 條第1 項詐欺取財罪，量處有期
    徒刑2 月，並准以300 元折算1 日易科罰金，經核其認事用
    法及量刑均無不當，應予維持。
二、上訴人上訴意旨略以：伊當時因急著辦理貸款，一時疏忽將
    帳戶交予詐騙集團係犯法的行為，伊已知錯，並賠償被害人
    乙○○之損失，原審量刑過重，為此提起本件上訴等語。
三、原審判決所認定被告提供其個人之銀行帳戶予詐騙集團之成
    員使用，致被害人乙○○陷於錯誤而匯款新臺幣（下同）12
    ,000 元 之犯罪事實，業據被告坦承不諱，核與被害人乙○
    ○於警詢時所為之指訴相符，復有郵政存簿儲金立帳申請書
    、第一銀行自動付款交易明細表、鳳山新甲郵局帳戶交易明
    細表各1 份在卷可稽，足認被告之自白確與事實相符，本件
    事證已臻明確。原審審酌被告將其帳戶提供詐騙集團成員使
    用，致民眾受騙而匯款轉帳，影響被害人之權益，惟念被告
    並無前科，及本件被害人受害程度等一切情狀，依刑法第33
    9 條第1 項、第30條第1 、2 項、第41條第1 項前段、罰金
    罰鍰提高標準條例第1 條前段、第2 條，判處有期徒刑2 月
    ，併諭知易科罰金之折算標準，其認事用法均無違誤，量刑
    亦屬妥適。上訴人仍執前詞指摘原審量刑不當，非有理由，
    應予以駁回。
四、另查，被告前未曾受有期徒刑以上刑之宣告，有臺灣高等法
    院被告全國前案紀錄表及臺灣高雄地方法院被告院內索引卡
    紀錄表各1 件在卷可稽，茲念其僅因一時失慮，致觸本件犯
    行，嗣本件上訴後，被告已坦承犯行，並當庭賠償被害人12
    ,000 元 ，並取得被害人之原諒，足見其確有悔意，本院認
    被告經此起訴、審判程序，理當知所警惕，信無再犯之虞，
    認上開所宣告之刑以暫不執行為適當，併予諭知緩刑2 年，
    以啟自新。
據上論斷，應依刑事訴訟法455 條之1 第1 項、第3 項、第368
條、第373條，刑法第74條第1款，判決如主文。
本案經檢察官丙○○到庭執行職務。
中    華    民    國    95    年    6     月    30    日
                    刑事第十四庭
                          審判長法  官  蔡  廣  昇
                                法  官  紀  凱  峰
                                法  官  謝  雨  真
以上正本證明與原本無異。
本判決不得上訴。
中    華    民    國    95    年    6     月    30    日
                                書記官  林  佳  慧


司法院資訊處製作；財團法人民間司法改革基金會備份。
